# 请教：下例子中的做法对否。

提问人：somelong 时间：2010-05-31 09:18:36
成本法转为权益法持股比率上升案例：【例题2-11】：甲公司于 07 年 1 月 1 日以 4800 万投资乙公司,当时投资比例为10%,3月收到现金股利 150 万.乙公司 07 年实现利润 4800 万，甲公司 08 年 3 月收到现金股利 360 万，甲公司 08 年 5 月再次投资获取35%的股权,共占有45%股份。请编制再投资时点的分录和追溯调整分录。 成本法 权益法 07 年 1 月 1 日 4800 万投资 借：长期股权投资　 4800 　　贷：银行存款　 4800 借：长期股权投资　 4800 　　贷：银行存款　4800 07年 3 月收现金股利 150 万 借：应收股利　 150 　贷：长期股权投资-成本　 150 借：应收股利　 150 贷：长期股权投资-成本　150 07年实现利润 4800 万借：长期股权投资-损益调整　4800×10％ 贷：投资收益　480 08年 3 月收到现金股利 360 万 借：应收股利　 360 长期股权投资-成本　 120 　贷：投资收益　480 (150+360-4800*10%)-150=-120
借：应收股利　 360 贷：长期股权投资 360 依据企业会计准则解释第 1 号修改 再投资时，长期投资由成本法转为权益法核算，按初始投资即采用权益法，对上述权益法与成本法核算的差额进行追溯调整： （ 1 ） 2008 年补作 2007 年权益法核算 借：长期股权投资－损益调整　 480 　　　　贷：利润分配－未分配利润　 432 　　　　　　盈余公积　 48 （ 2 ） （ 2 ）调整 2008 年 3 月收到现金股利 360 两者核算差额 　　借：投资收益　 480 （冲回 08 年成本法下分回利润确认的投资收益） 　　　　贷：长期股权投资－成本30 ＋ 120 ＝ 150 （问题，30+120这个数据怎么出来，为何这样处理啊） 　　　　　　长期股权投资－损益调整　 330 （怎么会涉及到损益调整明细科目呢）
（ 3 ）调整长期投资明细 　　成本法下长期投资账面价值＝ 4800 － 150 ＋ 120 ＝ 4770 ；权益法下长期股权投资账面价值＝ 4800 － 150－ 360 ＋4800×10％＝ 4770 　　借：长期股权投资－成本　 4620 　　　　长期股权投资－损益调整　 150贷：长期股权投资　 4770

回答人：chenyiwei
回复 楼主 somelong 的帖子 1 、如果是真实案例，则考虑到解释 3 号对于成本法下股利处理的规定是从 2009 年 1 月 1 日起执行，不要求追溯调整的，则 2007 、 2008 年对于收到股利冲减长期股权投资成本的做法还是可以接受的，但是由于当时的准则无明文规定在以后年度需要补回前期已作为投资成本回收而冲减的成本，因此 2008 年原先成本法下的会计处理似乎无需恢复 120 万成本（相应也就应当减少原先成本法下确认的投资收益）。 2 、没有提供 2008 年 1 ～ 4 月（增持 35 ％股权交易日之前）被投资方的损益资料，以及 2007 年初初次购买股权时和 2008 年 5 月增持股权时乙公司可辨认净资产的公允价值资料。在追溯调整时是需要考虑该因素对权益法下的投资收益进行调整的。